【裁判字號】    94,上易,97
【裁判日期】    950104
【裁判案由】    詐欺
【裁判全文】
臺灣高等法院刑事判決                  94年度上易字第97號
上  訴  人  臺灣板橋地方法院檢察署檢察官
被      告  丙○○
選任辯護人  沈明欣律師
上列上訴人因被告詐欺案件，不服臺灣板橋地方法院93年度易字
第451號，中華民國93年12月9日第一審判決（聲請簡易判決處刑
案號：臺灣板橋地方法院檢察署92年度偵緝字第1448號），提起
上訴，本院判決如下：
    主  文
上訴駁回。
    理  由
一、公訴意旨略以：被告丙○○明知其無還款之意願及能力，於
    民國89年3、4月間某日，在臺北縣三重市○○路○段609巷20
    號2樓「宏亞實業股份有限公司」(下簡稱：宏亞公司），向
    甲○○佯稱宏亞公司已開發日本摔跤遊戲機組（含電腦軟體
    及硬體），且其為宏亞公司之總經理，急需資金新臺幣（下
    同）二百六十萬元週轉，以適時投資前揭遊戲機組，以此詐
    術，使甲○○陷於錯誤，分別使甲○○於89年3、4月間，先
    向第三人藍功舜借款二百萬元，並開立面額各為一百萬元之
    支票二紙予藍功舜作為擔保，將前揭現金二百萬元存入帳戶
    後，再借予面額二百萬元之支票四紙予被告，又於89年7 月
    3 日，將合計面額六十萬元之支票七紙借予被告。果被告取
    得前揭票款後，並未實際參與投資，且借款期限屆至仍未返
    還借款，復不知去向。因認被告涉犯刑法第339條第1項之詐
    欺取財罪嫌等語。
二、按被告未經審判證明有罪確定前，推定其為無罪；犯罪事實
    應依證據認定之，無證據不得認定犯罪事實，刑事訴訟法第
    154條第1 項、第2項定有明文。又檢察官就被告犯罪事實，
    應負舉證責任，並指出證明之方法，同法第161條第1項亦有
    明文規定。因此，檢察官對於起訴之犯罪事實，應負提出證
    據及說服之實質舉證責任。而告訴人之告訴，係以使被告受
    刑事追訴為目的，是其陳述是否與事實相符，自應調查其他
    證據以資審認（最高法院52年臺上字第1300號判例意參照）
    ；即必須藉由補強證據之存在，以增強或擔保告訴人陳述之
    證明力，告訴人之陳述始適合作為認定犯罪事實之基礎。次
    按刑事訴訟法上所謂認定犯罪事實之證據，係指足以證明被
    告確有犯罪行為之積極證據而言，該項證據必須適合於被告
    犯罪事實之認定，始得採為斷罪之資料（最高法院69年臺上
    字第4913號判例意旨參照）。而認定犯罪事實所憑之證據，
    無論係直接證據或間接證據，其為訴訟上之證明，須於通常
    一般之人均不致有所懷疑，而得確信其為真實之程度者，始
    得據為有罪之認定，倘其證明尚未達到此一程度，而有合理
    之懷疑存在，本諸無罪推定原則，自應為被告無罪之諭知（
    最高法院76年臺上字第4986號判例、92年度臺上字第2570號
    判決意旨參照）。
三、公訴人認被告涉有前揭詐欺罪嫌，係以：(一)告訴人甲○○（
    下簡稱：告訴人）之指述；(二)證人即宏亞公司董事長郭先藤
    於偵查中檢察事務官詢問時之證述；(三)證人即宏亞公司董事
    郭先養於原審審理時之證述；(四)被告自承有簽署備忘錄且向
    告訴人借錢，及有該備忘錄一張在卷可證；(五)其上印載被告
    為宏亞公司總經理之名片一張在卷可稽，且被告未能提供參
    與投資之資料，顯見其係以印有宏亞公司之名片使告訴人陷
    於錯誤而借款；(六)支票影本二紙、借票明細二紙及支票存款
    帳戶資料查詢明細表一份附卷可憑；(七)被告於通緝到案後表
    明往赴大陸地區處理事務後即迅速返臺，惟於偵查終結前仍
    滯留未歸，足徵其無還款本意卻仍執意訛借款項等，為主要
    論據。
四、訊據被告固承認曾經收受告訴人所交付總額為二百六十萬元
    之支票，並均提示兌領之事實，惟其自始否認有何詐欺取財
    之犯行，於偵審中辯稱：(一)原本與告訴人約定由告訴人出資
    ，我出勞力及經驗，合夥投資電子遊戲機台生意，是投資籃
    球機而不是告訴人所稱的摔角機，我實際上確實有將告訴人
    給的錢投資於機台開發及經營業務，告訴人也有到臺中工廠
    去看過，後來是因為機台故障率太高，市場反應不好，才會
    導致虧損，我並無詐騙告訴人的意思；(二)備忘錄是因為我覺
    得投資失利，對不起告訴人，在他要求下不得已同意將投資
    款轉成借款；(三)我使用「宏亞實業股份有限公司總經理」名
    義的名片，只是為了方便與客戶聯繫，才隨便取這個公司名
    稱，在印名片時，其實不知道真有一家宏亞公司存在，並非
    刻意要冒用郭先藤所經營之「宏亞實業股份有限公司」名義
    來行騙；(四)我因為在大陸做生意，並沒有接到檢察署的傳票
    ，所以在偵訊時才會沒到等語。
五、經查：
    (一)被告實際上確實有將資金投入電子遊戲機台業務之經營，
      其後因機台故障甚多，致經營失敗等情，經被告於原審及
      本院審理時供述在卷，查與：(1)證人即被告友人丁○○於
      原審結證稱：「當初告訴人與被告投資，後來轉成被告向
      告訴人借款這個事情我知道。我的印象中被告找告訴人說
      要做合夥經營機台，告訴人也同意，告訴人就拿一筆錢給
      被告，但是金額多少我不知道，之後公司開始營運，但是
      公司營運一段時間一直賠錢」、「被告真的很用心經營，
      他天天都在想如何擴展市場，而且實際上都有做。當然做
      生意不一定有做就會賺錢。至於被告實際上在什麼時間什
      麼地點擺放機台我不清楚，但我知道他的機台大部都放在
      臺北縣市」、「被告公司裡面一開始擺放籃球機，後來他
      有說要加作夾娃娃機」等語（見原審卷第122至125頁）；
      (2)證人即被告員工王宏龍於原審結證稱：「被告曾經經營
      籃球機機台」、「當時經營的籃球機都擺放在中和、板橋
      、新莊、新店、五股、泰山、三重及萬華還有北投，都是
      在臺北縣市」、「因為一個新開發的機器，問題比較多。
      例如螺絲掉了，或是客人打的角度會常常不準，我們作業
      務的需要經常去調整，可能是客人在遊戲時常常在敲，所
      以故障率比較高」、「上述區域我大約都有跑過，因為公
      司的分區會彈性調整，所以九成的地點我有去過，我進公
      司時很多的籃球機及娃娃機，都已經擺放在各營業點，我
      是補貨維修拆帳，還有移動機台，搬到新開發的地點」、
      「我們的機台是委託代工廠商製造的，是委託陸豪公司，
      他的工廠好像在臺中，我也有去過他的工廠」等語（見原
      審卷第129至132頁）；(3)證人即被告員工武善揚於原審結
      證稱：「經營地點主要在臺北縣市，我們寄放的地點主要
      是文具店及便利商店佔大部分，還有其他地點」、「我印
      象中機營的台數可能有九十台至一百台左右」、「我是業
      務，負責每天去巡機台，補貨、維修、拆帳，月薪為五萬
      元，我負責臺北市中山區及士林區」等語（見原審卷第13
      5至136頁）；(4)證人即負責研發製作電子遊戲機台之陸豪
      科技有限公司負責人乙○○於原審結證稱：「被告有支付
      一筆權利金五十萬元，是作為新的機器開發費用，另外原
      本說每月要進二、三百台，但是進了六、七十台後，他們
      說機器狀況很多，而且我也發現被告公司的經濟狀況不好
      ，就停止與他們公司交易」、「（被告進六、七十台機器
      ）有付款，當時我忘記有無開發票，後來被告公司財務不
      好，我們變成有一點債務關係，我印象中還沒有開發票給
      被告，因為那些機器還在測試」、「（五十萬元的權利金
      ）是因為被告公司原本經營很大，而且我們開發新的機台
      ，需要委外製作IC板，所以要向被告拿權利金。因為這個
      東西比較特定，如果機台經營成功，我就不能夠自己對外
      販賣這種機台。因為他們怕如果這種機台經營的很好，我
      們會把這種機台轉賣給其他廠商，與他們競爭」、「一台
      一萬八千元，當時這五十萬元不能抵機台的價錢，但是因
      為支付了這五十萬元，所以每台的單價就被壓低等於是先
      把利潤給我，要我以後每台只賺一點點」、「機台七十台
      的價錢，百分之九十都有支付，後來因為有點亂了，我就
      沒有跟他們作生意」等語（見原審卷第138至140、142 頁
      ），並於本院結證稱：「被告公司有向我們公司購買籃球
      機，我們約交付六、七十到七、八十台機台，有付款，但
      開發時間太短，糾紛很多，有付款但沒有完全付清，付了
      一百多萬元包含權利金、訂金，是在我們公司開始開發時
      的事，我們沒有開發票給被告，因為認為交易還未完成」
      、「當時被告公司裡面有籃球機還有娃娃機，之後貨款很
      難釐清，收不到錢，所以沒有再出貨」、「我們研發的機
      台確有瑕疵，因開發時間太短，我們還在修正」等語（見
      本院卷第75至78頁）；(5)證人即被告員工戊○○於本院結
      證稱：「我的業務內容是巡補台子，當時公司裡面與外面
      差不多有五十台機台，當時機台有很多問題，程序、機械
      都有故障的問題，擺設的地點以臺北縣市為主，當時擺設
      先是籃球機，籃球機有問題後就放娃娃機」等語，其基本
      事實互核相符，復有被告及證人王宏龍先後提出之籃球機
      圖片、客戶機台資料、機台圖片在卷可稽（見93年簡字第
      1340號卷第29頁、原審卷第165至171頁、本院卷第91至98
      頁），已足證被告確有將資金投入電子遊戲機台事業之經
      營，公訴意旨所稱：被告取得前揭票款後，並未實際參與
      機台投資云云，核非事實。
    (二)被告於偵審中供稱：其與告訴人間原本係約定合夥投資電
      子遊戲機台生意，告訴人亦有關心、瞭解投資案盈虧情形
      等情，除有告訴人於偵查中提出之備忘錄影本一份，其上
      略載稱：「為就處理『合夥投資』宏亞實業股份有限公司
      事宜，協議如左」、「甲方（即告訴人）『投資』宏亞公
      司之『股金』新臺幣貳佰萬元正，每月之應付利息新臺幣
      肆萬元正，由乙方於每月之二十五日以現金支付」、「乙
      方將上述款項（指備忘錄記載之借款六十萬元部分）清償
      完畢時，甲方『投資』宏亞公司之『股金』新臺幣貳佰萬
      元正，乙方需酌力分期清償」等語為證外（見92年度發查
      字第1084號卷第2、3頁），復據證人丁○○於原審為上揭
      證述，證人乙○○於原審亦結證稱：「我認識告訴人。因
      為被告作這個行業很久，被告公司曾經遭受挫折，我們會
      擔心，被告就介紹告訴人給我認識，說告訴人就是我們的
      大股東，錢的事情叫我不要擔心」、「認識告訴人的地點
      ，好像有二次在三重公司見過面，一次在告訴人家中見過
      面，以當時與被告做生意來看，我認為告訴人當時在公司
      擔任的角色應該是股東，因為告訴人會到公司關心業務，
      但是我做事比較低調，也不好意思跳過被告直接找告訴人
      ，我都只有找被告」、「因為當時故障很多，告訴人有跟
      我抱怨過，他面有難色對我說這個機器為何問題會這麼多
      ，他看起來跟我一樣，都是要去三重公司看一看，也沒有
      發表太多意見」等語（見原審卷第140至141頁）。雖然證
      人丁○○、乙○○皆為被告聲請傳訊之友性證人，惟其等
      既經具結擔保所述屬實，並接受公訴人當庭詰問，其中證
      人乙○○所述與告訴人見面之情形，亦核與告訴人於原審
      先後所稱：「認識何先生，他是遊戲機的老闆，他是被告
      介紹給我們認識的，被告介紹他是遊戲機工廠的老闆」（
      見93年簡字第1340號卷第16頁）、「我與乙○○見過二次
      面，一次在三重公司，一次到我公司來拜訪我，而且我與
      乙○○沒有交談」等語相符（見原審卷第149至150頁），
      是被告及證人丁○○、乙○○此部分之供證，堪以採信，
      告訴人確實係出資參與投資而與被告合夥，並有關心、瞭
      解投資案盈虧之事實，已屬明確。
    (三)告訴人雖一再指稱：本件係借款非投資云云，惟其於檢察
      事務官詢問時係陳稱：「借二百萬部分，有月利息四萬」
      等語(見92年度發查字第1084號卷第9頁背面），於原審審
      理時則結證稱：「被告請我幫我他調二百萬元，他要支付
      給乙○○，他願意支付二萬元的利息」等語（見原審卷第
      147頁)，前後陳述已有歧異。又告訴人於檢察事務官詢問
      時係稱：「89年3月或4月間，在三重市○○路○段609巷20
      號2 樓之宏亞公司，向我謊稱他開發遊戲機，急需資金二
      百萬，向我借二百萬」等語（見92年度發查字第1084號卷
      第9頁)，而其於偵查中提出之上揭備忘錄記載之日期為「
      89年8月3日」，惟告訴人於原審簡易程序中係稱：「我是
      借錢，當天寫協議書」云云（見93年簡字第1340號卷第16
      頁），然參以前引備忘錄之內容以及證人丁○○於原審結
      證稱：「後來公司一直賠錢，告訴人就很生氣，有一天被
      告找他舅舅，因為告訴人說要找被告談判，地點就在三重
      他們公司，結果告訴人提出建議說要把他的投資款轉成借
      貸，被告也同意」、「有看過被告的舅舅，就是在他們談
      判那天看到的」等語（見原審卷第122、126頁），實足見
      告訴人於原審簡易程序訊問時所稱之「借錢」時日，與書
      寫備忘錄協議書之時日應非同一日期，是其指稱：被告有
      說要其投資，其說不方便，被告便請其幫他調二百萬元，
      他要支付給乙○○云云，即難採信。被告所稱：其與告訴
      人間確有合夥投資關係，告訴人因被告公司投資失利，始
      要求將投資款項轉成借款等語，應較為可採。至於告訴人
      指稱：被告係稱已開發日本摔跤遊戲機組等語，為被告所
      否認，辯稱：是投資籃球機，後來改作娃娃機，不是告訴
      人所稱的摔角機等語，就被告當初係稱日本摔跤遊戲機組
      一節，僅係告訴人單方面之說詞，亦無任何補強證據可證
      明告訴人此部分指訴係屬實在。
    (四)公訴意旨雖指稱：被告係以印有其為宏亞公司總經理名義
      之名片(見92年度發查字第1084號卷第3頁），使告訴人因
      而陷於錯誤而借款等語。惟查：被告於原審及本院審理時
      固不否認有使用印有「宏亞實業股份有限公司、宏亞玩具
      股份有限公司總經理丙○○」等字之名片，但始終否認有
      刻意要冒用宏亞實業股份有限公司之名義詐欺告訴人，被
      告於原審供稱：「我原先經營亞奇國際公司，後來因為火
      災而停止營業，後來因為只是專心經營機台，為了減少申
      請設立登記的開支，所以就隨便想一個名字，方便與店家
      聯絡」、「因為宏亞當時是隨便想一個名字，想說如有賺
      錢才申請登記，但是沒想到用這個名字來騙人，所以才沒
      有辦法提出宏亞公司的資料」等語（見原審卷第153、156
      頁），被告於本院庭訊審理時亦供稱：「名片是因為我們
      做這個行業就隨便取個名稱，有在申請中，但開發就失敗
      了」等語（見本院卷第27頁），核與證人丁○○於原審結
      證稱：「被告他們公司就叫做宏亞，我有問他這家公司是
      否有去登記，他說想去登記，但是沒有去做」等語相符（
      見原審卷第126頁)。而由證人乙○○、戊○○於本院先後
      結證稱：「被告沒有說他是什麼公司．但有拿到名片是『
      宏亞』」等語（見本院卷第79頁）、「公司沒有登記，只
      有名片」等語（見本院卷第80頁），亦證被告及其員工確
      係以上開宏亞公司名義之名片在外進行真實之交易及與客
      戶聯繫，並非僅對告訴人自稱宏亞公司總經理，被告所辯
      ：為了減少申請設立登記開支，所以就隨便想一個名字，
      方便與店家聯絡等語，尚符合事實。至於登記有案之宏亞
      實業股份有限公司之董事長郭先藤及董事郭先養雖先後於
      檢察事務官詢問時及原審審理時證稱並不認識被告，亦未
      授權被告使用該公司之名稱（見92年度偵緝字第1448號卷
      第37頁、原審卷第143至146頁），惟此僅能證明被告未經
      宏亞實業股份有限公司之同意，而使用該公司之名義，並
      不能積極證明被告有何詐欺行為及如何使告訴人因而陷於
      錯誤之事實。又查告訴人於刑事告訴狀雖載稱：「被告以
      宏亞實業股份有限公司，已經開發成功，名為日本摔跤遊
      戲機組，亟需挹注資金，並訛稱只需投資，自89年月1 日
      起，即能回收資金」等語，惟其於檢察事務官詢問時則僅
      稱：「89年3月或4月間，在三重市○○路○段609巷20 號2
      樓之宏亞公司，向我謊稱他開發遊戲機，急需資金二百萬
      」等語（92年度發查字第1084號卷第9頁)，於原審簡易程
      序中亦稱：「（詐欺方法為何？）當時我在貿易公司當經
      理，他常來公司拿著一張照片，說什麼遊戲機他研發成功
      ，拿一張照片給我看，我告訴他要經過市場調查看看，他
      就每天來公司要我投資」（見93年簡字第1340號卷第16頁
      ），另其郵寄至原審之陳述狀亦載稱：「丙○○為取得我
      的信任，每天晚上10點至12點都會打電話告知還在工作，
      還在高速公路上要去送貨，不久即告知其製作一部機器，
      我告訴丙○○應試銷，讓市場決定，每天到我公司，打電
      話都是捷報，告訴我3個月即可還本，希望我入股」(原審
      卷第40頁），姑不論告訴人所述與被告往來之情形是否完
      全屬實，惟由其此等陳述已足見告訴人之所以願意出資，
      乃受被告遊說而為之。更何況，告訴人於原審曾結證稱：
      「我也不是這方面的專業人才」等語（見原審卷第147 頁
      ），查其既非玩具製造、研發業之專業人才，衡情應不甚
      知悉郭先藤所經營之宏亞實業股份有限公司之聲譽狀況，
      又豈會僅因被告名片使用「宏亞」公司名義，而受到詐騙
      ？從而，公訴人以被告係以「宏亞實業股份有限公司」之
      名遂行詐騙行為，尚屬速斷。
    (五)查投資合夥經營事業，因需考量市場需求、成本控制、稅
      捐負擔等因素，本即具有相當高度之風險，此應為一般具
      有社會經驗之成年人所可認識者。告訴人既曾任某貿易公
      司經理，為告訴人自承在卷，其對此應具有相當之認知，
      尚難僅因事後投資發生虧損，而被告亦同意將投資金額轉
      成借款，即指稱：被告自始即係以借款之名行誆騙之實云
      云。按刑法第339條第1項詐欺取財罪之成立，係以行為人
      意圖為自己或第三人不法之所有，以詐術使人將本人或第
      三人之物交付為要件，此觀該條項規定自明。綜合上揭事
      證，既足認被告確有將告訴人投資之資金實際用於電子遊
      戲機台之開發及經營，即尚難認其與告訴人進行本件合夥
      商議並取得告訴人投資款項之初有何不法所有意圖之詐欺
      犯意。至於被告於偵訊時經傳未到，其實際原因為何本即
      存有相當多之可能性，惟此亦係被告與告訴人合夥投資事
      業失敗以後之事，尚不能以其此事後滯留國外未歸之情，
      遽以推認其當初於與告訴人為投資合夥約定時原有詐欺之
      犯意。
六、檢察官上訴意旨略以：(一)證人王宏龍及武善揚二人就其營銷
    地點所供顯屬不符，且提出之營業據點表未載明製作人、製
    作日期及依據，被告亦未提出其等曾經有若何從事遊戲機開
    發之型錄、計劃書等相關文宣，徒以其等片面而無佐據之陳
    述，而為被告有利之認定，自屬有違，又證人丁○○、乙○○之證詞內容，亦屬無從佐據，以證人乙○○而言，竟然連
    相關出貨單或統一發票均無從提出，其等證詞有何可資採信
    之處？(二)告訴人支付二百萬元款項予被告一節係屬真實，此
    為被告及告訴人二人所不否認，因此，本案之重點乃在於被
    告係基於何種原因收取告訴人款項及其款項究竟是否確實用
    於投資上；(三)公司與自然人之資產規模及信用狀況確屬不同
    ，被告明顯未開立任何公司卻使用宏亞公司之名片，且自稱
    「總經理」，此就一般經驗法則而言，均屬顯而易見之不實
    事項，對於告訴人而言何以不構成詐術！再者，被告供稱係
    無心使用宏亞名稱，又為何恰巧使用一家亦屬經營遊戲機、
    玩具業之知名公司？再者，原審亦以告訴人可以輕易查覺「
    宏亞玩具股份有限公司」係屬不存在之公司為由，惟被告係
    在同一張名片上同時印製前揭二公司，豈能以被告使用不實
    之公司名義，其中一家並係同行業公司之詐騙情事，不事探
    求被告使用該紙名片及使用該公司總經理名義之動機，卻轉
    由告訴人擔負未予查明之責任，原審判決實有違誤等語。惟
    查：
    (一)證人王宏龍及武善揚對於被告營銷地點之證述雖略有不同
      ，惟此涉及各個人之記憶能力，而其等皆證稱擺放之機台
      設於「臺北縣市」，究其內容並無實質之差異。又證人王
      宏龍所提出之客戶機台資料雖未載明製作人、製作日期及
      依據，然證人王宏龍於原審庭呈前開資料時，亦經具結證
      稱：「這是89年、90年的資料，只要曾經有寄台，我就有
      紀錄，這個資料是當初有一位會計小姐所作的」等語明確
      （見原審卷第133、134頁），並參以前開證人丁○○、王
      宏龍、武善揚、乙○○、戊○○之證述，可證被告確有經
      營籃球機機台之事實，是此一業務上製作之文書，應可作
      為其等證述可採信之佐證。再被告雖未提出從事遊戲機開
      發之型錄、計劃書等相關文宣，證人乙○○亦未提出相關
      出貨單等文書，惟觀以本件事發於89年間，距告訴人提出
      告訴之92年間，二者相距已有二年餘，證人乙○○等人於
      原審到庭作證更係四年後之93年11月25日，相關證據未能
      保全，衡情亦屬常有，尚不得僅因被告及證人未能提出相
      關書證，即遽認相關供證無可採信。況證人丁○○及乙○○先後於原審及本院審理時係經具結而為證述，以可能負
      偽證罪之危險擔保其等證言之可信性，公訴人未提出積極
      具體之證據證明其等所述不實，徒以質疑之方式爭執該等
      證人證言之證明力，稱：其證詞無從佐據云云，並無理由
      。
    (二)被告與告訴人間原本係約定合夥投資電子遊戲機台，被告
      實際上亦確實有經營機台業務，其後因經營失敗，告訴人
      遂要求將投資款項轉成借款等情，業見前述，檢察官上揭
      上訴意旨(二)係就原審判決已明確論斷之事項，未提出任何
      新證據所為之單純疑問，亦不足為據。
    (三)被告雖使用宏亞公司名義之名片，並自稱「總經理」，惟
      此僅係商人於商場中自抬身價之一種方法，以增加交易之
      機會，並非必然得以詐術視之，而仍需視其與他人交易及
      往來之實質內容定之。且依證人郭先養於原審之證述，其
      經營之宏亞公司係製作玩具及運動器材，而非電子遊戲機
      （見原審卷第144頁），原審檢察官認該公司係經營遊戲
      機之知名公司，亦有誤會。而告訴人本案之所以願意出資
      ，乃受被告遊說所致，業見前述，何況依證人乙○○、戊○○於本院之證述可證被告及其員工確係以宏亞公司名義
      之名片在外進行真實之交易及與客戶聯繫，並非僅對告訴
      人自稱宏亞公司總經理，被告辯稱：宏亞公司係方便與店
      家聯絡等語，尚屬有據，復見前述，亦見被告並非為詐騙
      告訴人而以宏亞公司總經理自居，告訴人是否係因被告名
      片使用「宏亞」公司名義而陷於錯誤，亦有可疑，是尚難
      認被告係以上開名片為詐術詐騙告訴人。
    (四)至於檢察官依告訴人之聲請，要求再傳訊證人丁○○，惟
      證人丁○○經本院傳訊未到庭，而觀以其於原審所為之證
      述，業經由檢察官行使詰問權，而其證述內容亦屬明確，
      依刑事訴訟法第196 條之規定，已無再予傳訊之必要，附
      此敘明。
七、綜上所述，被告所辯：其與告訴人間係投資合夥關係，其確
    有將告訴人投資之金錢用於約定之電子遊戲機台之生意，嗣
    因機台問題等致事業失敗等語，尚可採信。公訴人所舉證據
    及本院依據卷內資料調查證據之結果，尚不足以使本院獲有
    無合理可疑程度之確信，得以認定：被告確有公訴意旨所指
    之詐欺犯罪，告訴人有瑕疵之指訴尚不足為有罪認定之依據
    。此外，復查無適合且可信之證據足資證明被告有本案之詐
    欺犯行，其犯罪應屬不能證明。從而，原審對被告為無罪之
    判決，其結論核無違誤，應予維持。檢察官以上揭上訴理由
    指摘原審判決不當，核屬無理由，應予駁回。
據上論斷，應依刑事訴訟法第368條，判決如主文。
本案經檢察官姜貴昌到庭執行職務。
中    華    民    國    95    年    1     月    4     日
                  刑事第十二庭  審判長法  官  李文成
                                      法  官  官有明
                                      法  官  王復生
以上正本證明與原本無異。
不得上訴。
                                      書記官  王宜玲
中    華    民    國    95    年    1     月    10    日


司法院資訊處製作；財團法人民間司法改革基金會備份。
